臺灣臺北地方法院交通事件裁定　　　　94年度交聲更字第24號
異　議　人　甲○○
即受處分人
上列異議人即受處分人因違反道路交通管理處罰條例事件，對於
臺北市交通事件裁決所中華民國九十三年十月二十八日所為之處
分（原處分案號：北市裁三字第裁二二—ＡＣＶ二四二七三二號
），聲明異議，經本院於九十四年二月二十五日以九十三年度交
聲字第一０六九號裁定撤銷原處分後，原處分機關不服提出抗告
，經臺灣高等法院於九十四年六月十七日以九十四年度交抗字第
二０八號裁定發回本院，本院裁定如下：
    主      文
異議駁回。
    理      由
一、按汽車駕駛人未依駕駛執照之持照條件規定駕車者，處新臺
    幣（下同）六千元以上一萬二千元以下罰鍰，並當場禁止其
    駕駛及扣留其車輛牌照；第一項第十一款駕駛執照之持照條
    件規定，由交通部定之，道路交通管理處罰條例第二十一條
    第一項第十一款、第二項分別定有明文，又道路交通管理處
    罰條例第二十一條第二項所稱之持照條件係指駕駛人取得駕
    車之行車條件，除前條規定外，包括左列規定：... 二、領
    有普通重型機器腳踏車駕駛執照者，不得駕駛大型重型機器
    腳踏車，道路交通安全規則第六十一條之一第二款亦定有明
    文。再汽車駕駛人取得高一級車類之駕駛資格者，應換發駕
    駛執照，並准其駕駛較低級車類之車輛，其規定如左：一、
    已領有聯結車駕駛執照者，得駕駛大客車、大貨車、代用大
    客車、大客貨兩用車、曳引車、小型車、輕型機器腳踏車。
    ... 六、已領有普通重型機器腳踏車駕駛執照者，得駕駛輕
    型機器腳踏車。... 八、已領有聯結車、大客車、大貨車或
    小型車駕駛執照者，得駕駛小型車並附掛輕型拖車，同規則
    第六十一條第一項第一款、第六款、第八款規定甚明。
二、原處分意旨略以：異議人即受處分人甲○○於民國九十三年
    九月十四日二十二時許，駕駛王浚銊所有車號三二七－ＡＡ
    Ｅ號大型重型機車，行經臺北市○○路、興南街口時為臺北
    市政府南港分局警備隊（下稱舉發機關）員警蕭聖訓攔停稽
    查，當時受處分人僅出示中華民國國際駕駛執照，並未出示
    其重型機車駕駛執照及職業聯結車駕駛執照，執勤員警乃當
    場掣單舉發，以受處分人有違反道路交通管理處罰條例第二
    十一條第一項第一款規定之行為掣發臺北市政府警察局九十
    三年九月十四日北市警交大字第ＡＣＶ二四二七三二號舉發
    違反道路交通管理事件通知單予以舉發，嗣受處分人於應到
    案日期前到案，經原處分機關函請舉發機關調查得悉受處分
    人具有重型機車駕駛執照，故認受處分人有未依駕駛執照之
    持照條件規定駕車之違規行為，原處分機關乃依道路交通管
    理處罰條例第二十一條第一項第十一款及違反道路交通管理
    事件統一裁罰基準表等規定，於九十三年十月二十八日以北
    市裁三字第裁二二—ＡＣＶ二四二七三二號裁決書裁處受處
    分人六千元罰鍰。
三、受處分人聲明異議意旨略以：伊持有重型機車駕駛執照及職
　　業聯結車駕駛執照，故應適用道路交通管理處罰條例第二十
　　二條第一項第四款、第五款等越級駕駛之規定論處，而非以
    無照駕駛或未依駕駛執照之持照條件規定駕車等規定處罰云
    云。經查：
　(一)受處分人確有於前揭時、地駕駛上開車號大型重型機車之事
　　實，為受處分人所自承，雖受處分人分別領有重型機車駕駛
　　執照及職業聯結車駕駛執照，有受處分人駕駛執照二張附卷
　　可稽，惟依前揭道路交通安全規則第六十一條之一第二款規
　　定：領有普通重型機器腳踏車駕駛執照者，不得駕駛大型重
　　型機器腳踏車；另同規則第六十一條第一項中對持有重型機
　　器腳踏車及職業聯結車駕駛執照所具備之駕駛資格列舉有第
　　一款、第六款及第八款，皆未明列得駕駛大型重型機器腳踏
　　車，顯見受處分人有未依駕駛執照之持照條件規定駕車之行
　　為，受處分人辯稱不應認其無照駕駛或未依駕駛執照之持照
　　條件規定駕車而予以處罰云云，即非可採。
　(二)另受處分人於舉發當時雖曾出示持有之中華民國國際駕駛執
　　照，然查該國際駕駛執照係依據聯合國道路交通公約製發，
　　依上開公約規範，該國際駕照不得於國內使用，此據臺北市
    監理處九十三年十月十九日北市監二字第０九三六三三八八
    一００號函說明綦詳，故受處分人辯稱依上開國際駕照之內
    容得駕駛重量不超過四百公斤之機器腳踏車，而伊駕駛之上
    開車號大型重型汽車只不過二百四十五公斤而已云云，顯示
    受處分人對上開道路交通安全規則之規定有所誤認，故受處
    分人以前詞置辯，不足採信。本件事證明確，受處分人有未
    依駕駛執照之持照條件規定駕車之違規行為，洵堪認定。
四、綜上所述，受處分人確有於前揭時地未依駕駛執照之持照條
    件規定駕車之違規行為，從而原處分機關乃依前揭道路交通
    管理處罰條例第二十一條第一項第十一款及違反道路交通管
    理事件統一裁罰基準表等規定，於九十三年十月二十八日以
    北市裁三字第裁二二—ＡＣＶ二四二七三二號裁決書裁處六
    千元罰鍰，核無違誤，本件受處分人之異議為無理由，自應
    將其異議駁回。
據上論斷，應依道路交通案件處理辦法第十九條，裁定如主文。
中　　華　　民　　國　　94　　年　　7 　　月　　19　　日
                  交通法庭法　官　黎惠萍
上正本證明與原本無異。
如不服本裁定，應於裁定送達後5日內向本院提出抗告狀。
                          書記官  楊麗娟
中　　華　　民　　國　　94　　年　　7　 　月　　21　　日
